臺灣桃園地方法院民事裁定
111年度司繼字第314號
聲  請  人  徐德安  

被  繼承人  藍朝慶(亡)
                      生前最後住所：桃園市○○區○○街000號 
關  係  人  徐志峰  
上列聲請人聲請對被繼承人藍朝慶選任遺產管理人事件，本院裁
定如下：
    主  文
選任徐志峰為被繼承人藍朝慶之遺產管理人。
准對被繼承人藍朝慶（男，民國00年0月0日出生，民國106年2月
9日死亡，國民身分證統一編號：Z000000000號，生前最後住所
：桃園市○○區○○街000號）大陸地區以外之繼承人為承認繼承之
公示催告。
被繼承人藍朝慶之大陸地區以外之繼承人，應自本公示催告公告
於司法院網站之日起壹年內向本院陳報承認繼承，如不於公示期
限內陳報承認繼承時，被繼承人藍朝慶之遺產於大陸地區之繼承
人依法繼承、清償債權並交付遺贈物後，如有賸餘，歸屬國庫。
聲請程序費用1,000 元由被繼承人藍朝慶之遺產負擔。
    理  由
一、本件聲請意旨略以：查聲請人與被繼承人藍朝慶同為訴外人
    徐連三所有所遺桃園市○○區○○○段○○○○段000地號（重測後：
    坑口段598地號）土地之繼承人，而被繼承人藍朝慶於民國1
    06年2月9日死亡，且其亦為訴外人徐開源所遺土地之繼承人
    ，現因被繼承人藍朝慶之繼承人均已拋棄繼承，且其親屬會
    議未於1個月內選定遺產管理人，聲請人為辦理繼承登記，
    爰依法請求選任被繼承人之遺產管理人，並推薦與被繼承人
    無利害衝突之徐志峰擔任本件被繼承人之遺產管理人等語。
二、按先順序繼承人均拋棄其繼承權時，由次順序之繼承人繼承
    ，其次順序繼承人有無不明或第四順序之繼承人均拋棄其繼
    承權者，準用關於無人承認繼承之規定。次按繼承開始時，
    繼承人之有無不明，而無親屬會議或親屬會議未於1個月內
    選定遺產管理人者，利害關係人得聲請法院選任遺產管理人
    ，並由法院依公示催告程序，定6個月以上之期限，公告繼
    承人，命其於期限內承認繼承，此觀民法第1176條第6項、
    第1177條、第1178條規定自明。
三、經查，聲請人所陳各節，業據其提徐連三之戶籍謄本、桃園
    市蘆竹地政事務所函、徐開源之除戶戶籍謄本、繼承系統表
    、本院家事庭公文、徐志峰願任遺產管理人之同意書等為證
    ，並經調閱本院106年度司繼字第550號、第635號卷核實無
    誤。次查，被繼承人死亡迄今已逾民法第1177條所定1個月
    期間，仍無親屬會議選任之遺產管理人向本院陳明，可認聲
    請人主張無親屬會議召集之事實為真。準此，堪認被繼承人
    所遺財產處於無人管領之狀態，是以，本件確有為被繼承人
    所遺財產指定遺產管理人之必要。按遺產管理人之設，旨在
    管理保存及清算遺產，以免遺產散失，是以遺產管理人具有
    相當之公益色彩；又選任遺產管理人，除慮及管理遺產之公
    平性外，須考慮其適切性，亦即可對其遺產、遺債之情形瞭
    解較深，復與遺債債權人無利害共同關係而得忠誠處理者，
    優先選任為宜。經本院審酌聲請人推薦之關係人徐志峰，對
    於被繼承人之遺產有一定之瞭解，而且本件被繼承人所遺財
    產並非複雜，債權債務狀況尚屬單純，認徐志峰足堪勝任本
    件遺產管理人之職務。綜上，本件選任關係人徐志峰為被繼
    承人之遺產管理人，應屬適當，且與法律規定相合，應予准
    許，並依法為公示催告。
四、依家事事件法第127條第4項，裁定如主文。
五、如不服本裁定，應於送達後10日內向本院提出抗告狀，並應
    繳納抗告費新臺幣1,000元。
中　　華　　民　　國　　111 　年　　6 　　月　　2 　　日
                  家事法庭  司法事務官　王雯綺
以上正本係照原本作成。